
---
title: "Tarea Programada 2 - Nombre Apellido"
author: "Curso: Programación para Estadística I"
date: "`r Sys.Date()`"
output: html_document
---

```{r setup, include=FALSE}
knitr::opts_chunk$set(echo = TRUE, warning = FALSE, message = FALSE)
```

# Parte 1: Carga y exploración de datos

```{r}
# Cargar el dataset mtcars
data("mtcars")
autos <- mtcars

# Visualización paginada del dataset
library(DT)
datatable(autos, options = list(pageLength = 6))

# Estructura del dataset
str(autos)

# Resumen estadístico de las variables numéricas
summary(autos)
```

# Parte 2: Visualización de datos

```{r}
library(ggplot2)
library(dplyr)

# Histograma de mpg
ggplot(autos, aes(x = mpg)) +
  geom_histogram(binwidth = 2, fill = "skyblue", color = "black") +
  labs(title = "Histograma de Millas por Galón (mpg)", x = "mpg", y = "Frecuencia")

# Boxplot de mpg por número de cilindros
autos$cyl <- as.factor(autos$cyl)
ggplot(autos, aes(x = cyl, y = mpg)) +
  geom_boxplot(fill = "lightgreen") +
  labs(title = "Boxplot de mpg según número de cilindros", x = "Cilindros", y = "mpg")

# Scatterplot de hp vs mpg
ggplot(autos, aes(x = hp, y = mpg)) +
  geom_point(color = "tomato", size = 3) +
  labs(title = "Relación entre Caballos de Fuerza (hp) y mpg", x = "hp", y = "mpg")

# Gráfico de barras del número de autos por cilindros
autos %>%
  count(cyl) %>%
  arrange(desc(n)) %>%
  ggplot(aes(x = reorder(cyl, -n), y = n)) +
  geom_bar(stat = "identity", fill = "purple") +
  labs(title = "Número de autos por cilindros", x = "Cilindros", y = "Cantidad")
```

# Parte 3: Estadística Descriptiva

```{r}
# Cálculo de medidas para mpg
media_mpg <- mean(autos$mpg)
mediana_mpg <- median(autos$mpg)
varianza_mpg <- var(autos$mpg)
desviacion_mpg <- sd(autos$mpg)

media_mpg
mediana_mpg
varianza_mpg
desviacion_mpg

# Tabla de contingencia entre cyl y gear
table(autos$cyl, autos$gear)
```

# Parte 4: Estadística Inferencial

```{r}
# Boxplot de mpg para observar distribución (apoyo visual a la inferencia)
ggplot(autos, aes(y = mpg)) +
  geom_boxplot(fill = "lightblue") +
  labs(title = "Distribución de Millas por Galón (mpg)", y = "mpg") +
  theme_minimal()

# Prueba t: ¿es el promedio de mpg diferente de 20?
t.test(autos$mpg, mu = 20)

# Correlación de Pearson entre hp y mpg
cor.test(autos$hp, autos$mpg)
```

# Parte 5: Conclusión y Discusión

La variable `mpg` tiene una media de aproximadamente `r round(media_mpg, 2)` y una desviación estándar de `r round(desviacion_mpg, 2)`. El boxplot muestra una distribución moderadamente simétrica, con algunos valores extremos. 

La prueba t indica si el promedio de `mpg` es significativamente diferente de 20, y la prueba de correlación muestra si hay una relación lineal entre `hp` (caballos de fuerza) y `mpg`. 

Todas las visualizaciones ayudan a comprender mejor estos datos y a justificar los análisis realizados. 
